# 丧失控制权时合并报表的长投列示问题

提问人：1226829524 时间：2020-10-13 17:44:00
陈老师您好：
有个问题请教您一下，在因少数股东丧失控制权的情况下，合并报表列示的长投价值应该是多少呢？合并报表中确认的投资收益应该是多少呢？我从网上找了个例子，麻烦您给看下。多谢了。

回答人：chenyiwei
在因少数股东增资导致丧失控制权的情况下，个别报表层面的处理有特殊规定（见《企业会计准则解释第 7 号》第一条），但合并报表层面的处理原则和直接处置子公司股权导致丧失控制权时的处理还是一样的。剩余股权的公允价值一般可参照少数股东的增资价格按比例推算确定。
参考：《瑞华研究 2010 ～ 2019 汇编》之“问题3-1-50（全资子公司引入外部股东导致母公司持股比例下降时的处理）”。